【裁判字號】    99,交抗,50
【裁判日期】    991029
【裁判案由】    違反道路交通管理處罰條例聲明異議
【裁判全文】
臺灣高等法院花蓮分院刑事裁定          99年度交抗字第50號
抗  告  人
即受處分人  甲○○
上列抗告人因違反道路交通管理處罰條例案件，不服臺灣花蓮地
方法院中華民國99年9月30日99年度交聲字第409號裁定（原處分
案號：交通部公路總局臺北區監理所花蓮監理站99年8月30日花
監違字第裁44-T00000000號），提起抗告，本院裁定如下：
    主  文
原裁定及原處分均撤銷。
甲○○不罰。
    理  由
一、本件受處分人異議及抗告意旨略以：抗告人即受處分人甲○
    ○（下簡稱抗告人）自花蓮市長途駕車，早已繫有安全帶，
    之前遇有臨檢站，也沒被開罰單，當時係遭警攔檢，欲拿出
    證件給警察，才解開安全帶，如警員發現抗告人未繫安全帶
    為何未照相或錄音為證？警員執行顯有瑕疵，是本件並無證
    據足以證明抗告人有未繫安全帶之違規事實。
二、按道路交通主管機關得依道路交通管理處罰條例第31條第1
    項對駕駛人科處罰鍰者，須汽車行駛於道路上，其駕駛人或
    前座乘客未繫安全帶者，始克當之。
三、經查，原處分機關固以抗告人於99年7月22日7時5分許，駕
    駛車牌號碼842-EQ號營業一般小客車，行經台九線永隆段時
    ，有汽車行駛於一般道路上汽車駕駛人未繫安全帶之行為，
    而依道路交通管理處罰條例第31條第1項規定，對抗告人裁
    處罰鍰新臺幣（下同）1500元。然，觀諸證人即本件執勤警
    員廖志宏於原審具結後所證稱：其與副所長當時執行交通稽
    查勤務，攔停抗告人所駕駛之車輛，抗告人停下後才看到抗
    告人未繫安全帶；其等攔車後，抗告人慢慢停車，停下來之
    後，才發現沒有繫安全帶等語（原審卷第20、21頁）。顯見
    警員係於抗告人停車後始見及抗告人未繫安全帶，是其證言
    顯無法證明抗告人於停車前即尚駕駛上開營業小客車行駛於
    道路時有未繫安全帶之事實，此外遍查全卷亦無其他任何資
    料足資認定抗告人於駕駛汽車行駛於道路上時有未繫安全帶
    之違規行為。原處分機關不察，僅抗告人於停車時經警員目
    擊未繫安全帶，即予裁處罰鍰，於法即有未合，而原審法院
    認本件交通事件裁決並無不當，駁回抗告人之聲明異議，自
    有違誤。
四、綜上，本件抗告人之抗告為有理由，原處分機關所為處分及
    原審裁定均無可維持，應均予撤銷，本院並自為裁處如主文
    第2項所示。
五、據上論結，應依道路交通案件處理辦法第26條，刑事訴訟法
    第413條後段，裁定如主文。
中    華    民    國    99    年    10    月    29    日
                  交通法庭審判長法  官  謝志揚
                                法  官  李水源
                                法  官  許仕楓
以上正本證明與原本無異。
本件不得再抗告。
中    華    民    國    99    年    10    月    29    日
                                書記官  李德霞

司法院資訊處製作；財團法人民間司法改革基金會備份。
